---
title       : 学年总结
subtitle    : 毕业论文相关
author      : zz 2016.1.20
job         : 
framework   : io2012        # {io2012, html5slides, shower, dzslides, revealjs...}
highlighter : highlight.js      # {highlight.js, prettify, highlight}
hitheme     : tomorrow      # 
widgets     : [quiz,bootstrap,shiny, interactive]            # {mathjax, quiz, bootstrap}
ext_widgets : {rCharts: [libraries/nvd3]}
mode        : selfcontained # {standalone, draft}
knit        : slidify::knit2slides
logo        : google_developers_icon_128.png
---

## YAML标记语言

1. YAML是一种标记语言，也就是生成.Rmd的最开始部分，author、title、subtitle等
2. 这部分指定展示文件的一些属性
    + 比如framework，决定了生成html的方式,默认是io2012, 可以切换revealjs,[例子](http://lab.hakim.se/reveal-js/#/)
    + 注意：切换不同framework生成的子文件不会自动删除，可能导致文件夹越来越大
3. 一些slides展示

[非常好的tutorial](http://www.jvcasillas.com/slidify_tutorial/#1)
[简单教程](http://zevross.com/blog/2014/11/19/creating-elegant-html-presentations-that-feature-r-code/)
[官网教程](http://slidify.org/samples/intro/#13)

--- .class #id 

## 正文编辑
### `##`
- 两个#创建新slide的标题

### `---`
- 结束一个slide使用带空行的三个`---`
- 重要的是，当结束一张slide的同时，决定了下一张slide的类别
- 默认就像本张slide是 `.class #id`
- 所以表示成 `--- .class #id`

正文使用markdown语法

---

## 多级标题示例——1
1. 顺序1
    + 茶
2. 顺序2
    + 上茶
3. 顺序3
    + 上好茶

---

## 多级标题示例——2
* 顺序1
    + 茶
* 顺序2
    + 上茶
* 顺序3
    + 上好茶

---
## ggplot示例
```{r, echo=4,fig.width=10, fig.align='center' }   
library(ggplot2)           #echo=5表示只显示第4行代码
data(diamonds)
diamonds<-diamonds[sample(1:nrow(diamonds),2000),]
ggplot(diamonds, aes(carat, price))+geom_point(color="firebrick")
```

---
## style设置
- 放在某个slide中，效果仅应用于某个slide
- 另命名一个.css 文件，放在assets文件夹中，应用在所有slides

```
<style>
.reveal h3 {
    color: #c1f192;
    text-align: left;
    padding-bottom: 50px;
    font-family: Impact, sans-serif;
}
</style>
```

--- #heh bg: yellow
## 修改layout

1. 写一个`layout_name.html`文件，设置一种特定的layout
2. 任何放在assets/layouts中的layout就能被.Rmd文件引用
3. 某个slide需要这种layout的话，就在slide开始的\-\-\-后跟一个`&layout_name`

--- &twoCol
## 双栏layout示例
现在是中间部分

*** =left
左边的图
```{r, echo=F}
ggplot(diamonds, aes(carat, price))+geom_point(color="cadetblue")
```

*** =right
右边的图
```{r, echo=F}
ggplot(diamonds, aes(carat, price, color=clarity))+geom_point()
```

*** =fullwidth
then is back fullwidth,(这里使用中文出错)

---
## 动态显现的效果

> * io2012 通过 \> \* 来进行动态显示
> * revealjs 通过.fragment进行动态效果（以及脚本）

.fragment io2012 通过 \> \* 来进行动态显示

.fragment revealjs 通过.fragment进行动态效果（以及脚本）

<script>
$('ul.incremental li').addClass('fragment')
$('ol.incremental li').addClass('fragment')
</script>

---
## 关于widget
+ widget可以让你：
    - 制作问卷
    - 使用数学公式
    - 使用 bootstrap framework
+ logo 放在 assets > img 文件夹（io2012文件夹有一个默认logo）
    - 该文件夹也是放其他展示图片的地方

---

--- &radio
## 交互式问答：示例

1+1等于？

1. 1
2. _2_
3. 3
4. 4

*** .hint

这是个提示

*** .explanation

这是一个解释

---

## 交互式问答：方法
- YAML 首页部分添加两个模块，widgets    : [quiz,bootstrap]
- quiz中的radio是一个交互问答的模块
- bootstrap是一个上色模块
- &radio表示本slide将使用该模块展示，所以不能再加入其他非格式正文
- \_2\_是隐藏正确结果所用

---
## 交互式图形：rCharts示例
```{r,echo=F,results='asis'}
require(rCharts)
haireye = as.data.frame(HairEyeColor)
n1 <- nPlot(Freq ~ Hair, group = 'Eye', type = 'multiBarChart', data=subset(haireye, Sex = 'Male' ))
n1$print('chart1')
```
- YAML添加外部模块，ext_widgets : {rCharts: [libraries/nvd3]}
- 引入代码进行展示（这里需要rCharts包，github上下载）

---&interactive
## 交互式控制：示例
```{r opts.label = 'interactive', results='asis' }
require(googleVis)
M1 <- gvisMotionChart(Fruits, idvar = 'Fruit', timevar = 'Year')
print(M1, tag = 'charts')

```

---
